臺灣基隆地方法院刑事判決　　　　　　　 96年度訴字第381號
公　訴　人　臺灣基隆地方法院檢察署檢察官
被　　　告　乙○○
　　　　　　　　　　（現另案於臺灣基隆監獄執行中）
上列被告因違反毒品危害防制條例案件，經檢察官提起公訴（96
年度偵字第2376號），被告就被訴事實為有罪之陳述，本院合議
庭裁定由受命法官獨任進行審判，經改依簡式審判程序審理後判
決如下：
    主  文
乙○○轉讓第一級毒品，累犯，處有期徒刑壹年貳月。
    事  實
一、乙○○前因轉讓第一級毒品案件，經本院於民國89年6 月8
    日，以89年度訴字第151 號判決，判處有期徒刑1 年2 月，
    其不服提起上訴，經臺灣高等法院於90年1 月5 日，以89年
    度上訴字第3724號判決，駁回其上訴確定。又因施用第一級
    、第二級毒品案件，經本院於90年10月31日，以90年度訴字
    第587 號判決，判處有期徒刑8 月、7 月，應執行有期徒刑
    1 年1 月確定。其入監接續執行上開有期徒刑1 年2 月、1
    年1 月後，於93年5 月25日假釋出監，同年9 月19日假釋期
    滿，未執行之刑以已執行論，而視為執行完畢。再因施用第
    一級、第二級毒品案件，經臺灣高等法院於95年4 月19日，
    以94年度上訴字第3673號判決，判處有期徒刑1 年2 月、1
    年，應執行有期徒刑1 年10月確定。又因轉讓第一級毒品案
    件，經本院於95年11月20日，以95年度訴字第564 號判決，
    判處有期徒刑2 年，其不服提起上訴，經臺灣高等法院於96
    年3 月21日，以96年度上訴字第51號判決，駁回其上訴確定
    。復因施用第一級毒品案件，經本院於95年12月27日，以95
    年度訴字第904 號判決，判處有期徒刑7 月確定。嗣上開2
    案件經臺灣高等法院於96年5 月14日，以96年度聲字第1316
    號裁定，合併應執行有期徒刑2 年5 月確定（現入監執行中
    ）。
二、乙○○明知海洛因係毒品危害防制條例所列管之第一級毒品
    ，未經許可，不得持有、轉讓，竟基於轉讓第一級毒品海洛
    因之犯意，於95年8 月14日下午3 時許，在基隆市○○路24
    9 巷31之2 號，將足敷使用1 次之第一級毒品海洛因，無償
    轉讓予王建忠，王建忠隨即以注射針筒注射手臂血管之方式
    施用海洛因。嗣因乙○○另案遭通緝，於同日下午4 時許，
    為警在上址逮獲，並查獲在場之王建忠施用第一級毒品海洛
    因，且扣得乙○○所有之第一級毒品海洛因1 包（淨重0.61
    公克，涉犯施用第一級毒品部分，業據本院以95年度訴字第
    904 號判決，判處有期徒刑7 月，並將該包海洛因沒收銷燬
    確定）及王建忠所有供施用第一級毒品海洛因用之注射針筒
    1 支（涉犯施用第一級毒品部分，業經檢察官另為不起訴處
    分確定），乙○○及王建忠於警詢時始供出上情。
三、案經臺灣基隆地方法院檢察署檢察官自動檢舉偵查後起訴。
    理  由
壹、程序事項
    本件被告乙○○所犯者非為死刑、無期徒刑、最輕本刑為3
    年以上有期徒刑之罪或高等法院管轄第一審案件，其於準備
    程序進行中，先就被訴事實為有罪之陳述，經告知其簡式審
    判程序之旨，並聽取公訴人、被告之意見後，本院業已依刑
    事訴訟法第273 條之1 第1 項之規定，裁定由受命法官獨任
    以簡式審判程序進行本案之審理。
貳、實體事項：
一、上開事實，據被告於檢察官偵查中及本院審理時坦承在卷，
    核與證人王建忠於警詢及檢察官偵查中所證情節相符，且王
    建忠為警查獲後所採集之尿液經送檢驗，結果呈嗎啡、可待
    因之陽性反應，亦有昭信科技顧問股份有限公司濫用藥物尿
    液檢體檢驗報告影本1 紙附卷可稽，復有王建忠所有用以施
    用海洛因之注射針筒1 支扣案可佐，被告之自白核與事實相
    符，可以採信。本案事證明確，被告之犯行洵堪認定，應依
    法論科。
二、論罪科刑：
  (一)按海洛因係毒品危害防制條例第2 條第2 項第1 款所明文規
    定列管之第一級毒品，是核被告所為，係犯毒品危害防制條
    例第8 條第1 項之轉讓第一級毒品罪。
  (二)被告前曾受如事實欄所載有期徒刑之執行，此有臺灣高等法
    院被告前案紀錄表附卷可考，其於有期徒刑之執行完畢後，
    5 年以內故意再犯本件有期徒刑以上之罪，為累犯，應依法
    加重其刑。
  (三)又毒品危害防制條例第8 條第6 項明定：「轉讓毒品達一定
    數量者，加重其刑至二分之一，其標準由行政院定之」，行
    政院據此於93年1 月7 日訂定發布「轉讓持有毒品加重其刑
    之數量標準」，其中第2 條規定：轉讓第一級毒品淨重達5
    公克以上，加重其刑至二分之一；而本案依被告所供述，其
    轉讓予證人王建忠之海洛因，應僅足敷施用一次，衡情應未
    逾上開數量標準，核無刑之加重問題，特此敘明。
  (四)本院審酌被告無償轉讓海洛因予他人之行為，助長毒品交易
    熱度，且便利他人輕易取得毒品，社會示範效應不容小覷，
    所生危害非輕，併其犯後坦承之態度等一切情狀，量處如主
    文所示之刑。
  (五)扣案之被告所持有之第一級毒品海洛因1 包（淨重0.61公克
    ），係被告供施用而持有，業經本院以95年度訴字第904 號
    判決沒收銷燬確定，有該判決書影本1 份在卷可查；另扣案
    之注射針筒1 支，係證人王建忠所有供施用海洛因之用，業
    據王建忠證述屬實，非屬被告所有，復非違禁物，查無沒收
    之依據，爰均未予宣告沒收，附此敘明。
據上論斷，應依刑事訴訟法第273 條之1 第1 項、第299 條第1
項前段，毒品危害防制條例第8 條第1 項，刑法第11條前段、第
第47條第1 項，判決如主文。
本案經檢察官甲○○到庭執行職務。
中　　華　　民　　國　　96　　年　　5　　月　　31　　日
                  刑事第一庭法  官    劉桂金
以上正本證明與原本無異。
如不服本判決應於收受本判決後10日內向本院提出上訴書狀，其
未敘述上訴理由者，並得於提起上訴後10日內向本院補提理由書
狀（均須按他造當事人之人數附繕本。）「切勿逕送上級法院」
中　　華　　民　　國　　96　　年　　5　　月　　31　　日
                            書記官    鄧順生
附錄論罪法條：
毒品危害防制條例第8條第1項
轉讓第一級毒品者，處1年以上7年以下有期徒刑，得併科新臺幣
1百萬元以下罰金。
